臺灣高等法院臺南分院刑事判決　　　　 100年度上易字第70號
　　上　訴　人
　　即　被　告　林嘉菱
上列上訴人因竊盜案件，不服臺灣台南地方法院九十九年度易字
第八八四號中華民國九十九年九月十五日第一審判決（起訴案號
：臺灣台南地方法院檢察署九十九年度偵字第五五二五號），提
起上訴，本院判決如下：
    主      文
上訴駁回。
    理      由
一、按刑事訴訟法第三百五十條、第三百六十一條、第三百六十
    二條、第三百六十七條規定，不服地方法院之第一審判決而
    上訴者，須提出上訴書狀，並應敘述具體理由，此為上訴必
    備之程式；如所提之書狀未敘述上訴理由，或僅曾以言詞陳
    述上訴理由者，均應於上訴期間屆滿後二十日內補提理由書
    於第一審法院。第一審法院經形式審查，認逾期未補提上訴
    理由者，應定期間先命補正；逾期未補正者，為上訴不合法
    律上之程式，應以裁定駁回。倘已提出上訴理由，但所提非
    屬具體理由者，則由第二審法院以上訴不合法律上之程式，
    判決駁回。而所謂具體理由，必係依據卷內既有訴訟資料或
    提出新事證，指摘或表明第一審判決有何採證認事、用法或
    量刑等足以影響判決本旨之不當或違法，而構成應予撤銷之
    具體事由，始克當之（例如：依憑證據法則具體指出所採證
    據何以不具證據能力，或依憑卷證資料，明確指出所為證據
    證明力之判斷如何違背經驗、論理法則）；倘僅泛言原判決
    認定事實錯誤、違背法令、採証違法、判決不公、量刑失之
    過重或輕縱，而未依上揭意旨指出具體事由，或形式上雖已
    指出具體事由，然該事由縱使屬實，亦不足以認為原判決有
    何不當或違法者（例如：對不具有調查必要性之證據，法院
    未依聲請調查亦未說明理由，或援用證據不當，但除去該證
    據仍應為同一事實之認定），皆難謂係具體理由，而應認其
    上訴為不合法律上之程式（最高法院九十七年台上字第八九
    二號判決、九十七年台上字第三二六七號判決意旨及法院辦
    理刑事訴訟案件應行注意事項第一六二點參照）。
二、經查：本件上訴人即被告林嘉菱不服原審判決而提起第二審
    上訴，其上訴狀固謂「伊係從事資源回收工作之人，身上本
    會攜帶老虎鉗，以便工作所需，伊因不諳法律，且教育程度
    僅國中肄業，於路過被害人公司時，見該公司無人看守，其
    內棄置之銅鐵價值不多，因而誤以為係他人棄置之物品，乃
    隨手取回，伊並無惡意，希望法院審酌伊犯罪之動機、目的
    、生活狀況、犯罪後態度良好，坦承犯行等一切情狀後，依
    刑法第五十七條之規定予以從輕量刑，並適用刑法第五十九
    條之規定予以減輕其刑」等語。惟按關於刑之量定及刑法第
    五十九條之適用，乃實體法上賦予法院得為自由裁量之事項
    ，倘未有逾越法律所規定之範圍，或濫用其權限，即不得任
    意指摘為違法。又按刑法加重竊盜罪，其法定刑為「六月以
    上五年以下有期徒刑」，此觀諸刑法第三百二十一條第一項
    條文亦可得知。本件原審依簡式審判程序論處上訴人刑法第
    三百二十一條第一項第三款之加重竊盜罪刑，業已敘明「被
    告就被訴犯罪事實均坦承不諱，核與同案被告王順文及証人
    洪裕欽指述之情節相符，並有扣押物品目錄表、現場與扣案
    物照片八張及贓物認領保管單一份等在卷暨大型老虎鉗、小
    型老虎鉗各一支扣案可稽；另扣案之老虎鉗均為金屬材質，
    質地堅硬，若持以攻擊人身，自足成傷，在客觀上對人之生
    命、身體具有危險性，均足以資為兇器使用，被告攜帶上開
    老虎鉗行竊，得手後為警當場查獲，核被告所為係犯刑法第
    三百二十一條第一項第三款之攜帶兇器竊盜罪」等語綦詳，
    足見原審已詳敘其調查、取捨証據之結果及憑以認定犯罪事
    實之心証理由，且所為之論斷，亦有卷存証據資料可稽，從
    形式上觀察，並無任何違背法令之處。另原審於審酌被告係
    累犯，教育程度為國中肄業，正值壯年，不思循正當管道賺
    取財物，欲謀不勞而獲，因而竊取他人財物及被告攜帶兇器
    行竊之犯罪手段、動機與目的，並兼衡被告之品行、生活狀
    況、智識程度，犯罪後尚知坦承犯行等一切情狀後，於上開
    法定刑內，量處上訴人有期徒刑八月，所為量刑職權之行使
    ，經核亦難謂有何濫用權限、失之過重、逾越法律所規定之
    範圍或違背刑法第五十七條之規定等情形；另上訴人所持之
    請求適用刑法第五十九條之規定減輕其刑之理由，經核亦僅
    屬「法定刑內從輕科刑之理由」，而非屬「犯罪之情狀，在
    客觀上足以引起一般同情，認為即予宣告法定低度刑期，仍
    嫌過重」之情形，是原審未適用刑法第五十九條之規定減輕
    其刑，亦難謂有何違法或不當；另上訴人於警偵訊及原審審
    理時均已坦承本件竊盜犯行，足見上訴人對其行為具有不法
    所有之意圖及可罰性，知之甚明，其事後始辯稱伊誤以為該
    等財物係他人棄置之物品等語，自非足取。是綜上所述，上
    訴人未依據卷內既有訴訟資料或提出新事證，具體指摘或表
    明第一審判決關於刑之量定或認事用法等部分有何不當或違
    法之情形，僅以上開理由泛稱原判決量刑過重，因而請求准
    予適用刑法第五十九條之規定減輕刑責或稱伊誤以為該等財
    物係他人棄置之物品，揆諸前開說明，其上訴理由，自難謂
    係具體理由。是上訴人之上訴顯不合法律上之程式，爰依刑
    事訴訟法第三百六十七條前段之規定，駁回其上訴，並不經
    言詞辯論為之。
三、據上論斷，應依刑事訴訟法第三百六十七條前段、第三百七
    十二條，判決如主文。
中    華    民    國   100    年    1     月    26    日
                  刑事第四庭    審判長法  官  吳志誠
                                      法  官  彭喜有
                                      法  官  吳森豐
以上正本證明與原本無異。
不得上訴。
                                      書記官  周美莉
中    華    民    國   100    年    1     月    26    日
參考條文：刑法第三百二十一條第一項第三款。
中華民國刑法第321條
（加重竊盜罪）
犯竊盜罪而有左列情形之一者，處6月以上、5年以下有期徒刑：
三、攜帶兇器而犯之者。